【裁判字號】    98,訴,2066
【裁判日期】    990113
【裁判案由】    違反著作權法
【裁判全文】
臺灣臺北地方法院刑事判決              98年度訴字第2066號
公  訴  人  臺灣臺北地方法院檢察署檢察官
被      告  甲○○
上列被告因違反著作權法案件，經檢察官提起公訴（98年度偵字
第16550號），被告於準備程序中就被訴事實為有罪之陳述，經
本院合議庭裁定改行簡式審判程序審理，判決如下：
    主    文
甲○○明知係侵害著作財產權之光碟重製物而散布，處有期徒刑
陸月，如易科罰金，以新臺幣壹仟元折算壹日。扣案如附表所示
之侵害著作財產權之非法重製光碟共壹佰陸拾伍片均沒收。
    事    實
一、甲○○明知附表所示之「紅之海2」等共165個遊戲光碟內之
    電腦程式著作，係臺灣光榮綜合資訊股份有限公司（以下簡
    稱光榮公司）等公司享有著作權財產權之著作物，非經著作
    權人同意或授權，不得擅自重製或明知係侵害著作財產權之
    重製物而散布或意圖散布而持有，且其明知附表所示遊戲光
    碟共165片係未經著作財產權人光榮公司等公司之授權或同
    意而擅自重製於光碟內之侵害著作財產權之重製物，竟基於
    明知係侵害著作財產權之光碟重製物而散布之犯意，於民國
    98 年4月15日起，在PChome露天拍賣網站上，以其申請之帳
    號「ffxx636」上網刊登以新臺幣（下同）9100元（含運費
    ）拍賣PS2主機附贈附表所示之侵害著作財產權之非法重製
    光碟，而向不特定人販賣散布。嗣光榮公司人員上網發現上
    情，於同年月22日下標購得，並依照甲○○指示匯款後，甲
    ○○再以宅急便方式將將PS2主機及附表所載之侵害著作財
    產權之非法重製光碟共計165片寄送予光榮公司佯裝之買家
    。
    經光榮公司鑑定確屬盜版品，遂報警循線查獲上情。
二、案經光榮公司訴由臺中市警察局報請臺灣臺北地方法院檢察
    署檢察官偵查起訴。
    理    由
一、認定犯罪事實所根據的證據及理由：
（一）被告甲○○於警詢、偵查及本院審理時自白於上開時、地
      ，將其明知係侵害著作財產權之光碟重製物，未經著作財
      產權人同意或授權，於網路上以移轉所有權之方式散布於
      不特定人等語明確（見偵卷第4至6頁、第34頁，98年度訴
      字第2066號卷第17頁背面）。
（二）證人即告訴代理人乙○○於警詢中指述被告上開犯行等語
      明確（見偵卷第24至25頁）。
（三）復有附表所示侵害著作財產權之非法重製光碟165片扣案
      可佐，及網頁拍賣列印畫面7張、臺北市保護智慧財產權
      交流協會出具之鑑視結果乙份、通聯調閱查詢單、宅急便
      託運單、自動櫃員機交易明細表各1紙在卷可稽（見偵卷
      第13至第18頁、第20頁、第21頁）。
（五）綜上所述，被告甲○○之自白，核與事實相符，應堪採信
      。本案事證已臻明確，上開被告前揭犯行洵堪認定。
二、論罪科刑的理由：
（一）核被告所為，係犯著作權法第91條之1第3項前段、第2項
      之明知係侵害著作財產權之光碟重製物而散布罪。被告意
      圖散布而持有及在網路上公開陳列光碟重製物之低度行為
      ，應為散布光碟重製物之高度行為所吸收，不另論罪。
（二）爰審酌被告欲牟取不法利益，於政府大力宣導尊重他人智
      慧財產權下猶販賣盜版光碟，不僅侵害他人智慧財產權，
      更有損我國國際形象，所為實屬非是，惟念及被告犯後坦
      承犯行，且其並無前科，此有臺灣高等法院被告前案紀錄
      表一紙在卷可憑，素行良好，併參酌其生活狀況、品行、
      犯罪之動機、目的、手段、所生危害及本件盜版遊戲光碟
      片數量共165片等一切情狀，爰量處如主文所示之刑，並
      諭知易科罰金之折算標準。另被告雖無前科紀錄，但因其
      散布之盜版光碟達165片，有相當之數量，而告訴人雖僅
      光榮公司，但實際上被侵害之著作權人尚有多人，被告既
      未能與全部被害人達成和解，爰不宜給予緩刑之宣告，附
      此敘明。
（三）沒收部分：
      扣案之侵害著作財產權之非法重製光碟共165片，係供被
      告犯上開之罪所用之物，業據被告陳明在卷，依著作權法
      第98條規定，不問屬於被告與否，均應沒收之。
三、適用之法律：刑事訴訟法第273條之1、第299條第1項前段，
    著作權法第91條之1第3項、第2項、第98條，刑法第11條、
    第41條第1項前段，刑法施行法第1條之1第1、第2項前段，
    判決如主文。
本案經檢察官張世和到庭執行職務。
中    華    民    國    99    年     1    月    13    日
                  刑事第十一庭  法  官  顧正德
上正本證明與原本無異。
如不服本判決應於收受送達後10日內向本院提出上訴書狀，並應
敘述具體理由；其未敘述上訴理由者，應於上訴期間屆滿後20日
內向本院補提理由書（均須按他造當事人之人數附繕本）「切勿
逕送上級法院」。告訴人或被害人如對於本判決不服者，應具備
理由請求檢察官上訴，其上訴期間之計算係以檢察官收受判決正
本之日期為準。
                                書記官  郭錦賢
中    華    民    國    99    年    1     月    18    日
著作權法第91條之1
擅自以移轉所有權之方法散布著作原件或其重製物而侵害他人之
著作財產權者，處3年以下有期徒刑、拘役，或科或併科新臺幣
五十萬元以下罰金。
明知係侵害著作財產權之重製物而散布或意圖散布而公開陳列或
持有者，處3年以下有期徒刑，得併科新臺幣7萬元以上75萬元以
下罰金。
犯前項之罪，其重製物為光碟者，處6月以上3年以下有期徒刑，
得併科新臺幣20萬元以上2百萬元以下罰金。但違反第87條第4款
規定輸入之光碟，不在此限。
犯前二項之罪，經供出其物品來源，因而破獲者，得減輕其刑。

司法院資訊處製作；財團法人民間司法改革基金會備份。
